臺灣臺南地方法院刑事判決
111年度訴字第808號
公  訴  人  臺灣臺南地方檢察署檢察官
被      告  黃德泉


選任辯護人  黃冠霖律師
上列被告因違反毒品危害防制條例案件，經檢察官提起公訴（11
1年度營偵字第751號），本院判決如下：
    主  文
黃德泉犯如附表所示之販賣第二級毒品罪，共肆罪，各處如附表
所示之刑及沒收。應執行有期徒刑伍年玖月。沒收部分，併執行
之。
    事  實
一、黃德泉明知甲基安非他命係毒品危害防制條例第2條第2項第
    2款所列之第二級毒品，不得非法販賣、持有，竟意圖營利
    ，分別基於販賣第二級毒品之犯意，持用門號0000000000號
    行動電話作為聯絡販賣毒品之工具，先與如附表所示之交易
    對象聯繫約定交易事宜後，再於如附表所示之時間、地點，
    以附表所示之交易方式，販賣如附表所示金額、數量之甲基
    安非他命予附表所示陳松齡2次、郭志明2次。嗣經警聲請通
    訊監察，而循線查悉上情。
二、案經臺南市政府警察局白河分局移送臺灣臺南地方檢察署檢
    察官偵查起訴。
    理  由
一、本判決所引用為判斷基礎之下列證據，關於被告以外之人於
    審判外陳述之傳聞供述證據，檢察官、被告、辯護人於審判
    程序中均同意作為證據使用，或知有傳聞證據之情形而未於
    言詞辯論終結前聲明異議（本院卷第58至59頁、第149至153
    頁），本院審酌該等證據作成時之情況，並無取證之瑕疵或
    其他違法不當之情事，且與待證事實具有關聯性，應均具有
    證據能力。
二、對於上揭犯罪事實，業據被告於警詢、偵訊及本院審理時均
    坦承不諱，並有附表所示之相關證據在卷可稽，足認被告前
    開自白與事證相符，應堪予採信。再按販賣毒品者，其主觀
    上須有營利之意圖，且客觀上有販賣之行為，即足構成，至
    於實際上是否已經獲利，則非所問，即於有償讓與他人之初
    ，係基於營利之意思，並著手實施，而因故無法高於購入之
    原價出售，最後不得不以原價或低於原價讓與他人時，仍屬
    販賣行為。必也始終無營利之意思，以原價或低於原價有償
    讓與他人，方難謂為販賣行為，而僅得以轉讓罪論處（最高
    法院93年度台上字第1651號、94年度台上字第5317號判決要
    旨參照）。衡諸毒品量微價高，且為政府查緝之違禁物，販
    賣第二級毒品罪要屬重罪，凡販賣毒品者，茍無利益可圖，
    應無甘冒被他人供出來源或遭檢警查緝法辦之危險，而平價
    供應無何交情可言之他人施用之理，因此其販入之價格必較
    出售之價格低廉，或以同一價格販賣而減少毒品之份量，而
    有從中賺取買賣價差牟利之意圖及事實，應屬合理之認定。
    本件被告確有因販賣第二級毒品，取得相當之對價，既屬有
    償交易行為，外觀上已合於販賣毒品犯行之構成要件，對被
    告而言極具風險性；再衡以被告與陳松齡、郭志明間並無至
    親關係或有特殊情誼，倘非有利可圖，被告應不致願意甘冒
    刑罰重責，耗費時間、勞力事先聯繫，並親自寄送毒品以完
    成交易，揆諸上揭判決意旨，足認被告主觀上應有藉販賣毒
    品營利之不法意圖甚明。是本案事證明確，被告上開犯行均
    堪以認定，應依法論科。
三、論罪科刑：
  ㈠按甲基安非他命係毒品危害防制條例第2條第2項第2款規定列
    管之第二級毒品。核被告所為，均係犯毒品危害防制條例第
    4條第2項之販賣第二級毒品罪。
　㈡又被告意圖販賣而持有第二級毒品之低度行為，分別為販賣
    之高度行為所吸收，均不另論罪。
　㈢被告犯如附表所示之販賣第二級毒品4罪間，犯意各別、行為
    互殊，應予分論併罰。
　㈣被告就附表所示販賣第二級毒品犯行，於警詢、偵訊及本院
    審理時均自白不諱，均應適用毒品危害防制條例第17條第2
    項之規定減輕其刑。至被告雖指證毒品來源係「黎氏美緣」
    ，復由本院函詢關於該毒品來源乙節，經臺灣臺南地方檢察
    署偵查、臺南市政府警察局白河分局回覆：因被告僅在調查
    筆錄中供述毒品來源是「黎氏美緣」，並未詳述購買毒品時
    間、地點、數量及價錢為何，以致無法查獲毒品來源黎氏美
    緣涉嫌販賣毒品案等情，有臺灣臺南地方檢察署民國111年8
    月25日南檢文讓111營偵751字第11190603880號函（本院卷
    第67頁）、臺南市政府警察局白河分局111年8月26日南市警
    白偵字第1110505036號函（本院卷第69頁）在卷可憑，是本
    案尚未因被告之供述而查獲毒品來源，則與毒品危害防制條
    例第17條第1項規定不符，自不得依該條項規定減免刑責，
    附此敘明。
　㈤爰審酌被告本身有施用毒品之惡習，明知甲基安非他命對人
    身心戕害之嚴重性，且販賣甲基安非他命為政府嚴厲查禁之
    行為，又曾因販賣第二級毒品案件經法院判決在案，有臺灣
    高等法院被告前案紀錄表1份在卷可憑。竟不知警惕，再度
    販賣甲基安非他命予他人，所為戕害人體健康，危害社會治
    安和善良秩序，亦顯見其漠視政府防制毒品之政策與決心，
    所為實不可取。惟念被告犯後坦承犯行，態度尚佳，及被告
    自陳教育程度為高中畢業、已婚，育有2名孩子、均已經成
    年，目前已退休，經濟來源依賴國民年金及子女扶養，暨其
    本案販賣甲基安非他命之對象、數量、次數與獲利等一切情
    狀，分別量處如主文所示之刑。另衡以刑法第51條第5款係
    採限制加重原則，非累加原則，及現行實務上對於販賣毒品
    罪之執行刑量定，大多依其所宣告之最高刑度就其餘每次犯
    行略加其刑度等情，本諸刑罰經濟與責罰相當原則，兼顧對
    於被告之儆懲與更生，定其應執行之刑，如主文所示。
  ㈥沒收：
　1.未扣案被告所持用門號0000000000號行動電話1支，為黎氏
    美緣交付被告使用，且無須歸還，供被告於本案附表所示販
    賣第二級毒品犯行時與購毒者聯絡使用，據被告供陳在卷（
    本院卷第57頁），應依毒品危害防制條例第19條第1項規定
    ，宣告沒收之；於全部或一部不能沒收或不宜執行沒收時，
    則依刑法第38條第4項之規定，追徵其價額。
　2.另被告所取得如附表所示販賣第二級毒品之對價，均為其本
    案之不法犯罪所得，自應依刑法第38條之1第1項前段之規定
    宣告沒收，於全部或一部不能沒收或不宜執行沒收時，依同
    條第3項之規定，追徵其價額。
四、據上論斷，依刑事訴訟法第299條第1項前段，毒品危害防制
    條例第4條第2項、第17條第2項、第19條第1項，刑法第11條
    、第51條第5款、第38條之1第1項前段、第3項、第38條第4
    項，判決如主文。　　
本案經檢察官胡晟榮提起公訴，檢察官呂舒雯、紀芊宇到庭執行
職務
中　　華　　民　　國　　111 　年　　10　　月　　11　　日
            刑事第十四庭  審判長法  官  周紹武
                                法  官  林岳葳
                                法  官  蕭雅毓 
以上正本證明與原本無異。
如不服本判決應於收受判決後20日內向本院提出上訴書狀，並應
敘述具體理由；其未敘述上訴理由者，應於上訴期間屆滿後20日
內向本院補提理由書（均須按他造當事人之人數附繕本）。「切
勿逕送上級法院」。
                                書記官  李如茵
中　　華　　民　　國　　111 　年　　10　　月　　11　　日
附錄本案論罪科刑法條全文
毒品危害防制條例第4條
製造、運輸、販賣第一級毒品者，處死刑或無期徒刑；處無期徒
刑者，得併科新臺幣3千萬元以下罰金。
製造、運輸、販賣第二級毒品者，處無期徒刑或10年以上有期徒
刑，得併科新臺幣1千5百萬元以下罰金。
製造、運輸、販賣第三級毒品者，處7年以上有期徒刑，得併科
新臺幣1千萬元以下罰金。
製造、運輸、販賣第四級毒品者，處5年以上12年以下有期徒刑
，得併科新臺幣5百萬元以下罰金。
製造、運輸、販賣專供製造或施用毒品之器具者，處1年以上7年
以下有期徒刑，得併科新臺幣1百50萬元以下罰金。
前五項之未遂犯罰之。

【附表：】
編號 購毒者 交易時間 交易地點 交易方式（新臺幣） 毒品數量/金額（新臺幣） 相關證據 所犯罪名及處刑 1 陳松齡 110年5月12日20時24分許 臺南市○○區○○街00巷00號陳松齡住處附近某雜貨店前 黃德泉持用門號0000000000號行動電話與陳松齡持用門號0000000000號行動電話聯繫交易事宜後，於左列時間、地點，以一手交錢一手交貨方式交易 甲基安非他命2,000元（重量不詳） 1.陳松齡於警詢、偵訊中之證述（偵卷第213至220頁、第221至224頁、第259至261頁） 2.指認犯罪嫌疑人紀錄表（偵卷第225至227頁） 3.本院110年度聲監字第246號通訊監察書及電話附表（本院卷第75至79頁） 4.被告黃德泉持用行動電話門號0000000000號與陳松齡持用行動電話門號0000000000號之通訊監察譯文（偵卷第229頁） 5.通聯調閱查詢單（偵卷第235頁）  黃德泉販賣第二級毒品，處有期徒刑伍年貳月。未扣案門號0000000000號行動電話壹支及販賣第二級毒品所得新臺幣貳仟元均沒收，於全部或一部不能沒收或不宜執行沒收時，追徵其價額。 2 陳松齡 110年6月9日14時11分許 臺南市官田區渡子頭某松樹下 黃德泉持用門號0000000000號行動電話與陳松齡持用門號0000000000號行動電話聯繫交易事宜後，於左列時間、地點，以一手交錢一手交貨方式交易 甲基安非他命1,000元（重量不詳） 1.陳松齡於警詢、偵訊中之證述（偵卷第213至220頁、第221至224頁、第259至261頁） 2.指認犯罪嫌疑人紀錄表（偵卷第225至227頁） 3.本院110年度聲監字第246號、110年度聲監續字第300號通訊監察書及電話附表（本院卷第75至79頁、第81至85頁） 4.被告黃德泉持用行動電話門號0000000000號與陳松齡持用行動電話門號0000000000號之通訊監察譯文（偵卷第231至233頁） 5.通聯調閱查詢單（偵卷第235頁）  黃德泉販賣第二級毒品，處有期徒刑伍年貳月。未扣案門號0000000000號行動電話壹支及販賣第二級毒品所得新臺幣壹仟元均沒收，於全部或一部不能沒收或不宜執行沒收時，追徵其價額。 3 郭志明 110年6月25日20時54分許 臺南市○○區○○街00號之1郭志明住處前 黃德泉持用門號0000000000號行動電話與郭志明持用門號0000000000號行動電話聯繫交易事宜後，先由郭志明於110年6月25日8、9時許，將購毒價金交付黃德泉，再於左列時間、地點取得甲基安非他命 甲基安非他命2,000元（重量不詳） 1.郭志明於警詢、偵訊中之證述（偵卷第265至271頁、第277至280頁、第299至302頁） 2.指認犯罪嫌疑人紀錄表（偵卷第273至275頁） 3.本院110年度聲監字第246號、110年度聲監續字第300號通訊監察書及電話附表（本院卷第75至79頁、第81至85頁） 4.被告黃德泉持用行動電話門號0000000000號與郭志明持用行動電話門號0000000000號之通訊監察譯文（本院卷第129頁） 5.通聯調閱查詢單（偵卷第287頁）  黃德泉販賣第二級毒品，處有期徒刑伍年貳月。未扣案門號0000000000號行動電話壹支及販賣第二級毒品所得新臺幣貳仟元均沒收，於全部或一部不能沒收或不宜執行沒收時，追徵其價額。 4 郭志明 110年6月26日22時5分許 臺南市○○區○○街00號之1郭志明住處前 黃德泉持用門號0000000000號行動電話與郭志明持用門號0000000000號行動電話聯繫交易事宜後，先由郭志明於110年6月26日8、9時許，將購毒價金交付黃德泉，再於左列時間、地點取得甲基安非他命 甲基安非他命2,000元（重量不詳） 1.郭志明於警詢、偵訊中之證述（偵卷第265至271頁、第277至280頁、第299至302頁） 2.指認犯罪嫌疑人紀錄表（偵卷第273至275頁） 3.本院110年度聲監字第246號、110年度聲監續字第300號通訊監察書及電話附表（本院卷第75至79頁、第81至85頁） 4.被告黃德泉持用行動電話門號0000000000號與郭志明持用行動電話門號0000000000號之通訊監察譯文（本院卷第129頁） 5.通聯調閱查詢單（偵卷第287頁） 黃德泉販賣第二級毒品，處有期徒刑伍年貳月。未扣案門號0000000000號行動電話壹支及販賣第二級毒品所得新臺幣貳仟元均沒收，於全部或一部不能沒收或不宜執行沒收時，追徵其價額。